【裁判字號】    99,易,436
【裁判日期】    990225
【裁判案由】    竊盜
【裁判全文】
臺灣臺北地方法院刑事判決               99年度易字第436號
公  訴  人  臺灣臺北地方法院檢察署檢察官
被      告  乙○○
上列被告因竊盜案件，經檢察官提起公訴（99年度偵字第4192號
），本院改行簡式審判程序，判決如下：
    主  文
乙○○犯竊盜罪，累犯，處有期徒刑肆月，如易科罰金，以新臺
幣壹仟元折算壹日，扣案之機車鑰匙壹把沒收。
    事  實
一、乙○○前因施用第一級毒品案件，經臺灣高等法院以94年度
    上訴字第2483號判處有期徒刑1 年2 月確定；又因施用第一
    級毒品、施用第二級毒品等案件，經同院以95年度上訴字第
    3394號判處有期徒刑1 年、7 月，定應執行有期徒刑1 年4
    月確定，再因竊盜案件，經臺灣板橋地方法院以95年度簡字
    第863 號判處有期徒刑6 月確定，嗣上開3 罪經臺灣高等法
    院以96年度聲減字第2819號裁定減其宣告刑2 分之1 ，並定
    應執行有期徒刑11月確定，再與前開執行刑接續執行，於97
    年2 月25日縮短刑期假釋出監，於97年3 月20日假釋期滿未
    經撤銷視為執行完畢。另因施用第一級毒品案件，經臺灣板
    橋地方法院以97年度訴字第3945號判處有期徒刑10月確定，
    經入監執行，甫於98年10月11日縮刑期滿執行完畢。詎仍不
    知悔改，於99年2 月4 日凌晨2 時50分許，行經臺北市○○
    區○○街2 號前，見甲○○所有之BVQ- 237號重機車停放於
    路邊，即意圖為自己不法所有，持自備之機車鑰匙1 把插入
    該機車鑰匙孔並發動電門騎乘離去，而竊取該機車得手並供
    己代步之用，嗣於同日凌晨3 時5 分許，乙○○騎乘該車行
    經臺北市○○區○○路213號前，為警攔檢並當場查獲，並
    扣得上開機車及其所有供上開犯罪所用之機車鑰匙1把。
二、案經臺北市政府警察局中山分局報請臺灣臺北地方法院檢察
    署檢察官偵查起訴。
    理  由
一、本案被告乙○○所犯係死刑、無期徒刑、最輕本刑為3 年以
    上有期徒刑以外之罪，其於準備程式中就被訴事實為有罪之
    陳述，經本院告知簡式審判程式之旨，並聽取公訴人及被告
    之意見後，依刑事訴訟法第273條之1第1項之規定，裁定由
    受命法官獨任進行簡式審判程式。又本案卷內之物證、書證
    等證據，依同法第273條之2規定，不受第159條第1項關於傳
    聞法則規定之限制，依法均有證據能力，合先敘明。
二、訊據被告對上揭事實坦承不諱，而被害人甲○○所有之車號
    BVQ-237 號重機車於前揭時地遭被告竊取一節，業經證人即
    被害人甲○○於警詢中證述屬實。此外，復有臺北市政府警
    察局中山分局搜索扣押筆錄、扣押物品目錄表、贓物認領保
    管單、BVQ-237 號重機車車籍資料查詢表各1 份，查獲及竊
    盜照片共4 張在卷可資佐證（見偵卷第20至25、28、29頁）
    ，足認被告前揭自白與事實相符，自得為認定被告犯罪之依
    據。是以，本案事證明確，被告犯行已經證明，應依法論科
    。
三、核被告所為，係犯刑法第320 條第1 項之竊盜罪。又被告前
    因事實欄編號一所示之罪經執行徒刑完畢，其於有期徒刑執
    行完畢後，5 年內故意再犯本案有期徒刑以上之罪，為累犯
    ，應依法加重其刑。爰審酌被告正值青壯之年，不思以正當
    工作賺取金錢，竟隨意竊取他人財物，侵害他人財產權，且
    其已經有竊盜、毒品等前科，甫於98年間執行完畢，竟於出
    監後不久即再次犯案，本不宜輕縱，惟念及被告於犯後坦承
    犯罪，態度尚佳，及其所竊得物品已經被害人取回等情，並
    兼衡被告之生活狀況、智識程度等一切情狀，量處主文所示
    之刑。又考量被告學歷、職業、家庭經濟狀況等一切情狀，
    諭知如主文所示之易科罰金折算標準。另扣案之機車鑰匙1
    把，係被告所有供其犯罪所用之物，據被告供承在卷，應予
    宣告沒收。
據上論斷，應依刑事訴訟法第299 條第1 項前段、第273 條之1
第1 項、第284 條之1 ，刑法第320 條第1 項、第47條第1 項、
第41條第1 項前段、第38條第1 項第2 款，刑法施行法第1 條之
1， 判決如主文。
本案經檢察官盧姿如到庭執行職務。
中    華    民    國    99    年     2    月    25    日
                  刑事第十八庭  法  官  陳思帆
上正本證明與原本無異。
如不服本判決應於收受送達後10日內向本院提出上訴書狀，並應
敘述具體理由；其未敘述上訴理由者，應於上訴期間屆滿後20日
內向本院補提理由書（均須按他造當事人之人數附繕本）「切勿
逕送上級法院」。告訴人或被害人如對於本判決不服者，應具備
理由請求檢察官上訴，其上訴期間之計算係以檢察官收受判決正
本之日期為準。
                                書記官  林素霜
中    華    民    國    99    年    2     月    26    日
附錄本案論罪科刑所適用之法條：
中華民國刑法第320條第1項
意圖為自己或第三人不法之所有，而竊取他人之動產者，為竊盜
罪，處5 年以下有期徒刑、拘役或5 百元以下罰金。
刑法施行法第1條之1
中華民國94年1 月7 日刑法修正施行後，刑法分則編所定罰金之
貨幣單位為新臺幣。
94年1 月7 日刑法修正時，刑法分則編未修正之條文定有罰金者
，自94年1 月7 日刑法修正施行後，就其所定數額提高為30倍。
但72年6 月26日至94年1 月7 日新增或修正之條文，就其所定數
額提高為3 倍。

司法院資訊處製作；財團法人民間司法改革基金會備份。
